臺灣臺中地方法院刑事判決　　　　　　　　　　　　九十三年度訴字第三一五九號
　　公　訴　人　臺灣臺中地方法院檢察署檢察官
　　被　　　告　甲○○
右列被告因毒品危害防制條例案件，經檢察官提起公訴（九十三年度毒偵字第四二七
七號），本院判決如左：
    主  文
本件公訴不受理。
    理  由
一、公訴意旨如起訴書所載（如附件）。
二、按已經提起公訴或自訴之案件，在同一法院重行起訴者，應諭知不受理之判決，
    並得不經言詞辯論為之，刑事訴訟法第三百零三條第二款、第三百零七條，分別
    定有明文。
三、查本件被告甲○○前分別基於施用第一級毒品海洛因及第二級毒品安非他命之概
    括犯意，自民國九十三年三月一日後某日起，至九十三年八月二十五日某時止，
    先後在其位於臺中縣東勢鎮○○路永盛巷一號住處，有多次施用海洛因及安非他
    命之犯行，先後於九十二年十二月三日、九十三年六月二日、九十三年八月二十
    五日為警查獲，並分別扣得為數不少海洛因、安非他命及施用工具等情，因遭臺
    灣高等法院臺中分院於九十三年十二月二十二日，以九十三年度上訴字第一四０
    七號判處其施用第一級、第二級毒品罪各處有期徒刑一年二月、七月，定應執行
    刑為有期徒刑一年六月（下簡稱前案），有該判決書乙份附卷可稽（尚未確定）
    。本案被告係於九十三年十月二十日再度因施用第一級、第二級毒品案件為警查
    獲，並在其右胸前口袋及所駕駛之自用小客車內扣得摻有海洛因之香菸二支為證
    。被告於警詢時即已供稱自九十二年三月初開始至查獲當日（九十三年十月二十
    日）下午十五時許止，每日吸食二支摻有海洛因之香菸等語，於偵訊時供述：自
    九十二年三月一日關出來後二、三個月後開始施用毒品（並未區分海洛因或安非
    他命），約二至三日施用一次等情，公訴人並因而起訴被告自九十二年五月間起
    至九十三年十月二十日十五時許止，以每二至三日施用一次之頻率，連續施用海
    洛因及安非他命多次之犯行。被告於本院九十三年十二月二十七日行準備程序時
    復明確供陳：伊自九十二年十二月底又開始吃，吃到九十三年十月二十日前幾天
    ，該段期間伊都有陸續施用，海洛因是五日至一星期左右施用一次，安非他命則
    係三、四日施用一次等詞。顯見依公訴人本案所起訴被告施用第一級、第二級毒
    品之犯罪時間，顯然更早於前案判決所認定之施用毒品時間。雖被告於蒞庭公訴
    人詢以「自九十三年五月三十一日（應係六月二日）被捉，之後又陸續施用毒品
    ，是另行起意吃，還是一開始就打算連續施用？」時，答稱：「我六月初被捉，
    就下決心要戒毒，有到草療醫院拿藥吃，沒有住院，我後案是另行起意再吃，．
    ．．」等語。惟被告於八十七年、八十八年間，即有因為施用毒品案件，經送觀
    察、勒戒二次之紀錄，八十九年間復犯施用毒品，經送強制戒治並提起公訴，經
    法院判處有期徒刑四月確定，有臺灣高等法院被告全國前案紀錄表一紙在卷可參
    ，於本案遭警查獲時之警詢筆錄亦提及今年前後度共被查獲四次（被告應係將九
    十二年十二月三日查獲之該次亦算在內，而為前案判決其中三次）施用毒品案件
    ，顯然被告有長期施用毒品之習性，且與一般施毒者均有相當程度之成癮性及心
    理依賴性相同。此觀被告於本院行準備程序時坦認伊雖吃草療醫院的藥物有效，
    但如果沒有服用藥物，看到朋友還是會想要施用毒品，可能是因為心理因素作祟
    使然。且依被告供承於服用草療醫院藥物後之施用毒品情況，海洛因還是摻在香
    菸內施用，安非他命仍舊放在鋁箔紙上，下再以火燒烤方式施用，其施用毒品之
    方式與前案判決認定之施用毒品方式相同。顯見被告本案被查獲施用第一級、第
    二級毒品犯行，仍分別本於與前案判決所認定施用第一級、第二級毒品之概括犯
    意反覆為之，具有連續犯之裁判上一罪關係至明。公訴人於九十三年十二月十六
    日就同一案件，向本院重行起訴，依照上開說明，本件爰不經言詞辯論，諭知不
    受理之判決。據上論斷，應依刑事訴訟法第三百零三條第二款、第三百零七條，
    判決如主文。
中      華      民      國      九十三    年    十二    月    三十一    日
                                        審判長法  官  張靜琪
                                              法  官  王鏗普
                                              法  官  賴妙雲
右正本證明與原本無異。
如不服本判決，應於收受送達之日起十日內向本院提出上訴狀（須附繕本），上訴於
台灣高等法院台中分院。
                                              書記官
中      華      民      國      九十三    年    十二    月    三十一    日
附件：
臺灣臺中地方法院檢察署檢察官起訴書            九十三年度毒偵字第四二七七號
     被      告  甲○○      男  三十四歲（民國○○○年○月○○日生）
                             籍設臺中縣東勢鎮○○里○○路永盛巷一號
                             身分證統一編號：Ｌ一二三四二八一號
右被告因違反毒品危害防制條例案件，業經偵查終結，認應提起公訴，茲敘述犯罪事
實、證據並所犯法條如左：
    犯  罪  事  實
一、甲○○前因施用毒品案件，經台灣臺中地方法院裁定強制戒治甫於民國八十九年
    十月十八日執行完畢釋放，詎不知悔改，又基於施用第一、二級毒品之概括犯意
    ，自九十二年五月間起至九十三年十月二十日十五時許止，以每二至三天施用一
    次之頻率，在臺中縣家中等地，連續施用第一級毒品海洛因及第二級毒品安非他
    命多次，嗣於九十三年十月二十日二十時四十分許，為警在臺中縣東勢鎮○○路
    與第六橫街街口查獲，並在甲○○之右胸前口袋及其所駕駛之ＱＣ—３２５３號
    自用小客車內扣得參有海洛因之香菸兩支等物。
二、案經臺中縣警察局東勢分局報告偵辦。
    證據並所犯法條
一、右揭犯罪事實，業經被告甲○○於警、偵訊時坦承不諱，並有前揭扣案物及中山
    醫學大學附設醫院藥物濫用檢驗中心檢驗報告一紙附卷可稽。又被告於前次強制
    戒治執行完畢釋放後，於五年內再犯施用毒品罪嫌，亦有本署刑案資料查註紀錄
    表在卷足憑，被告犯嫌堪予認定。
二、核被告所為，係犯毒品危害防制條例第十條第一、二項之罪嫌。其所犯二罪間犯
    意互別，行為互殊，請分論並罰。被告先後數次施用第一、二級毒品之行為，時
    間緊接，犯罪構成要件相同，顯係出於概括之犯意為之，為連續犯，爰依刑法第
    五十六條之規定以一罪論，並加重其刑。扣案物請依法收銷燬。
三、依刑事訴訟法第二百五十一條第一項提起公訴。
  此致
臺灣臺中地方法院
中      華      民      國    九十三    年    十二    月      二      日
                                    檢察官  李  斐  瑄
中      華      民      國    九十三    年    十二    月      九      日
                                    書記官  陳  靜  文
